臺灣高等法院刑事裁定
108年度聲字第4329號
聲  請  人  臺灣高等檢察署檢察官
受  刑  人 
即  被  告  謝書銘


上列聲請人因受刑人數罪併罰有二裁判以上，聲請定其應執行之
刑（聲請案號：臺灣高等檢察署108 年度執聲字第2081號），本
院裁定如下：
    主  文
謝書銘犯如附表所示各罪所處之刑，應執行拘役壹佰日，如易科
罰金，以新臺幣壹仟元折算壹日。
    理  由
一、聲請意旨略以：上列受刑人即被告謝書銘（下稱受刑人）因
    竊盜等數罪，先後經判決確定如附表所示，應依刑法第53條
    、第51條第6 款規定，定其應執行之刑，爰依刑事訴訟法第
    477 條第1 項聲請裁定等語。
二、按裁判確定前犯數罪者，併合處罰之；又數罪併罰，有二裁
    判以上者，依刑法第51條之規定，定其應執行之刑，同法第
    50條第1 項前段、第53條分別定有明文。次按法律上屬於自
    由裁量之事項，有其外部性界限及內部性界限，並非概無拘
    束，依據法律之具體規定，法院應在其範圍選擇為適當之裁
    判者，為外部性界限；而法院為裁判時，應考量法律之目的
    ，及法律秩序之理念所在者，為內部性界限；法院為裁判時
    ，二者均不得有所踰越。在數罪併罰，有二裁判以上，定其
    應執行之刑時，固屬於法院自由裁量之事項，然仍應受前揭
    外部性界限及內部性界限之拘束（最高法院94年度台非字第
    233 號判決意旨參照）；而刑事訴訟法第370 條第2 項規定
    ：「前項所稱刑，指宣告刑及數罪併罰所定應執行之刑。」
    已針對第二審上訴案件之定應執行之刑，明定有不利益變更
    禁止原則之適用，而分屬不同案件之數罪併罰，倘一裁判宣
    告數罪之刑，曾經定其執行刑，再與其他裁判宣告之刑定其
    執行刑時，在法理上亦應同受此原則之拘束，亦即另定之執
    行刑，其裁量所定之刑期，不得較重於前定之執行刑加計後
    裁判宣告之刑之總和（最高法院103 年度第14次刑事庭會議
    決議可供參考）。至受刑人犯應併合處罰之數罪，經法院以
    判決或裁定定其數罪之應執行刑確定者，該數罪是否執行完
    畢，均係以所定之應執行刑全部執行完畢為斷，其在定應執
    行刑之前已先執行之拘役之罪，因嗣後與他罪合併定應執行
    刑，而由檢察官換發執行指揮書執行應執行刑者，其前已執
    行之拘役部分，僅應予扣除，不能認為已執行完畢，非謂即
    不符數罪併罰要件，合先敘明。
三、經查，受刑人犯竊盜、收受贓物等數罪，分別經臺灣新北地
    方法院及本院判處如附表編號1 至3 所示之刑，均經確定在
    案，此有上開各刑事判決書、本院被告前案紀錄表存卷可佐
    （聲請書附表編號1所示之罪之確定判決法院及案號誤載為
    本院及107年度上易第1732號，均更正如下）。茲檢察官向
    最後事實審之本院聲請定其應執行之刑，本院審核認其聲請
    於法相合，並審酌受刑人如附表各罪所示刑度之外部限制（
    總刑期為拘役115 日）、附表編號2 、3 所示之罪前經臺灣
    新北地方法院以107 年度審易字第3354號判決定應執行拘役
    80日，再考量受刑人所犯附表各罪之罪名，附表編號1 、3
    均係竊盜罪，其犯罪類型、行為態樣、動機均相同，責任非
    難重複程度較高，惟與附表編號2 所示之收受贓物罪仍有不
    同，再審酌各罪之法律目的、受刑人違反之嚴重性，為整體
    非難評價，及貫徹前揭刑法量刑公平正義理念之內部限制等
    ，定其應執行之刑如主文所示，並諭知易科罰金之折算標準
    。
四、至附表編號1 所示之罪，受刑人業於民國108 年6 月24日執
    行完畢乙情，此有受刑人之本院被告前案紀錄表附卷可佐，
    惟該罪既與附表編號2 、3 所示之罪合於數罪併罰之要件，
    揆諸前揭說明，其數罪併罰所定應執行之刑尚未執行完畢，
    仍應就該數罪合併定其應執行之刑，僅係檢察官就已執行完
    畢之附表編號1 所示部分，於換發執行指揮書時，予以扣除
    ，附此敘明。
五、據上論斷，應依刑事訴訟法第477 條第1 項，刑法第53條、
    第51條第6 款、第41條第1 項前段，裁定如主文。
中　　華　　民　　國　　108 　年　　12　　月　　31　　日
                  刑事第八庭  審判長法  官 陳世宗
                                    法  官 周明鴻
                                    法  官 吳勇毅
以上正本證明與原本無異。
不得抗告。
                                    書記官 許家慧
中　　華　　民　　國　　108 　年　　12　　月　　31　　日
附表：
編號  1 2 3 罪名  竊盜罪 收受贓物罪 竊盜罪 宣告刑  拘役30日 拘役55日 拘役30日 犯罪日期  106/8/27 107/5/17 107/5/18 偵查（自訴）機關年度案號  新北地檢106年度偵字第30641號等 新北地檢107年度偵緝字第3290號 新北地檢107年度偵緝字第3290號 最後事實審 法院 新北地院 本院 本院  案號 107年度審易字第682號 108年度上易字第1383號 108年度上易字第1383號  判決日期 107/4/30 108/9/18 108/9/18 確定判決 法院 新北地院 本院 本院  案號 107年度審易字第682號 108年度上易字第1383號 108年度上易字第1383號  判決確定日期 107/10/12 108/9/18 108/9/18 是否為得易科罰金之案件  是 是  是  備註  新北地檢107年度執字第16908號（已執畢） 新北地檢108年度執字第14981號 新北地檢108年度執字第14981號    編號2、3經新北地院以107年度審易字第3354號判決定應執行拘役80日，本院駁回上訴確定